臺灣臺南地方法院刑事判決　　　　　　　　　　　　九十一年度交訴字第一六二號
　　公　訴　人　臺灣台南地方法院檢察署檢察官
　　被　　　告　乙○○
右列被告因公共危險案件，經檢察官提起公訴（九十一年度偵字第五六七五號），本
院判決如左：
    主  文
乙○○駕駛動力交通工具肇事，致人傷而逃逸，處有期徒刑陸月，如易科罰金，以
佰元折算壹日，緩刑年。
    事  實
一、乙○○於民國九十一年四月十三日上午十一時五十分許，駕駛車號ＨＢ─７２３
    ２號自小貨車，沿台南縣仁德鄉○○路○段由南往北方向行駛，行經中正路三段
    與土庫三街、土庫五街之交岔路口時，本應注意汽車行駛至交岔路口，轉彎車應
    讓直行車先行，而依當時情形，客觀上又無不能注意之情事，其能注意竟疏未注
    意，貿然作右轉彎欲進入土庫五街，適丙○○騎駛車號ＶＨＱ─３００號（起訴
    書誤植為ＶＨＯ─三００號）輕型機車沿中正路三段同向自後行駛而至，乙○○
    見狀煞避不及，致其右側車身與丙○○之機車車頭發生擦撞，造成丙○○人車倒
    地，受有左頭皮顳部挫裂傷、合併血腫及面部、左腳外側、雙手多處擦挫傷等傷
    害（過失傷害部分未據告訴）。詎乙○○肇事後竟未停車察看，反而逕自加速駕
    車逃逸，適有機車騎士甲○○同向行駛在後，經記下乙○○之自小貨車車牌號碼
    並報警後，始於同日下午為警循線查獲。
二、案經台南縣警察局歸仁分局報請臺灣台南地方法院檢察署檢察官偵查起訴。
    理  由
一、訊據被告乙○○固坦承有於右開時地與被害人丙○○機車發生擦撞之事實不諱，
    惟矢口否認有何肇事逃逸犯行，辯稱：伊當時只感覺車子稍微搖晃一下，伊以為
    是石頭打到車身或是有壓到坑洞，不以為意就直接駛離云云。惟查，被告乙○○
    如何於右開時、地駕駛前揭自小貨車作右轉，致與同向在後之丙○○機車發生擦
    撞車禍，造成被害人人車倒地並在地面滑曳，而被告在肇事後並未停車察看，經
    同向在後之機車騎士甲○○記下車號並報警後，始為警循線查獲等情，迭據證人
    即被害人丙○○於警、偵訊及本院審訊時到庭陳證綦詳，並經目擊證人甲○○於
    警訊中陳證無訛，且有台南縣警察局道路交通事故調查報告表一紙、交通事故現
    場照片八幀在卷可資佐證，而被害人丙○○遭被告駕車撞及後，受有如事實欄所
    載之傷害，被告並因此與被害人以新台幣二萬元達成民事和解，被害人並於警訊
    中表明撤回對被告過失傷害部分告訴乙節，亦有台南市立醫院驗傷診斷書、和解
    書各一紙附卷及警訊筆錄載明可考，足見被告之自小貨車確有於右開時地因作右
    轉彎，致不慎與同向在後之被害人機車發生擦撞車禍之事實甚明。而觀諸卷附現
    場相片之二車擦撞情形，被告之自小貨車係右側車身車體橫板處留有明顯長條拖
    曳擦痕，證人即被害人丙○○之機車則係遭擦撞倒地後，機車左側車身整個傾跌
    在地面拖曳，顯見二車之撞擊點係在被告作右轉彎時可由後視鏡觀看之視野內，
    為被告駕車可得注意之範圍，參以被告於本院審理時亦供稱：當時其車窗有打開
    ，且未開啟冷氣等語（參本院九十一年八月十五日審判筆錄），被告對車外狀況
    亦可得掌握注意，再由被害人之機車遭撞及倒地後有在地面留有長度七．八公尺
    之刮地痕，有前開調查報告表其上之事故現場圖繪明可考，足見車禍當時二車相
    擦撞之力道非輕，則被告就其駕車有與人發生擦撞車禍之事實顯難諉為不知，是
    被告既明知其有與人發生擦撞車禍並致被害人人車倒地，其仍未停車察看救護傷
    者反而逕自加速離開現場等情以觀，其所為顯係駕車肇事逃逸之舉，且有肇事逃
    逸之意圖至明。是被告乙○○前開所辯，要係卸責之詞，不足採信。從而本件事
    證已臻明確，被告犯行足堪認定。
二、核被告乙○○所為，係犯刑法第一百八十五條之四之駕車肇事逃逸罪。爰審酌被
    告犯罪之動機、目的、手段、其生活狀況、智識程度，與本件犯罪所生之危險、
    損害、被害人傷勢之輕重、被告犯罪後之態度及其犯後已與被害人達成民事和解
    等一切情狀，量處如主文所示之刑，並諭知易科罰金之折算標準，以資懲儆。查
    被告乙○○前未曾受有期徒刑以上刑之宣告，有臺灣高等法院被告全國前案紀錄
    表附卷可稽，其因一時短於思慮致罹刑章，經此次偵審程序教訓，當知所警惕，
    諒無再犯之虞，本院復考量被告為初犯且於事後並已與被害人丙○○達成和解賠
    償損失，有和解書一紙附卷可憑，本院因認前開對被告宣告之刑，以暫不執行為
    適當，爰併宣告緩刑三年，以啟自新，並觀後效。
據上論斷，應依刑事訴訟法第二百九十九條第一項前段，刑法第一百八十五條之四、
第四十一條第一項前段、第七十四條第一款，罰金罰鍰提高標準條例第二條，判決如
主文。
本案經檢察官陳明進到庭執行職務。
中      華      民      國      九十一      年    八    月    二十九    日
                                      臺灣臺南地方法院交通法庭
                                          法  官  張  瑛  宗
右正本證明與原本無異。
如不服本判決，應於判決送達後十日內，向本院提出上訴狀。
                                          書記官  陳  志  德
中      華      民      國      九十一      年    八    月    二十九    日
中華民國刑法第一百八十五條之四
駕駛動力交通工具肇事，致人死傷而逃逸者，處六月以上五年以下有期徒刑。
